# 告假（ 2013 年 7 月 16 日～ 26 日）

提问人：chenyiwei 时间：2013-07-11 19:32:05
各位网友、其他版主、社区管理员：
我将于 7 月 16 日（周二）去境外旅游， 26 日返回。在此期间可能无法或者不能及时管理版面和回复问题，特此预先告知各位，也请本版面其他版主和社区管理员在此期间多费心了！
chenyiwei

回答人：chenyiwei
各位网友、其他版主、社区管理员：
我将于 7 月 16 日（周二）去境外旅游， 26 日返回。在此期间可能无法或者不能及时管理版面和回复问题，特此预先告知各位，也请本版面其他版主和社区管理员在此期间多费心了！
chenyiwei

提问人：nikan 时间：2013-07-13 11:53:50
陈版福利不错，每年都能出境游

回答人：chenyiwei
自己花钱出去的。公司只给年休假。